---
title: "TareaIR"
author: "Veronica Valverde"
date: "11/7/2020"
output: html_document
---

Exploraci√≥n de los datos

```{r}
wd<-setwd("C:/Users/verov/Documents/UCR/2020/IICiclo/Investigacion_Reproducible/Tarea4/TareaBiologiaIR2")
getwd()

dat<-read.csv("TareIR2/Datos_tarea4.csv", stringsAsFactors = T)

head(dat)
str(dat)
dat$L<-as.factor(dat$L)
levels(dat$L)

hist(dat$D)



plot(dat$H1, dat$D)
plot(dat$H2, dat$D)
plot(dat$H3, dat$D)
plot(dat$H4, dat$D)
plot(dat$H5, dat$D)

```

## Trampa 1

```{r}

#COMPARACIONES M√öLTIPLES

dat$D<-as.numeric(dat$D)
#modelos lineales de cada indicador
V.p <- NULL
mod_H1 <- lm(dat$D ~ dat$H1)
S1<-summary(mod_H1)
V.p <- append(x = V.p, values = S1$coefficients[2, 4]) #valor de P
mod_H2 <- lm(dat$D ~ dat$H2)
S2<-summary(mod_H2)
V.p <- append(x = V.p, values = S2$coefficients[2, 4])
mod_H3 <- lm(dat$D ~ dat$H3)
S3<-summary(mod_H3)
V.p <- append(x = V.p, values = S3$coefficients[2, 4])
mod_H4 <- lm(dat$D ~ dat$H4)
S4<-summary(mod_H4)
V.p <- append(x = V.p, values = S4$coefficients[2, 4])
mod_H5 <- lm(dat$D ~ dat$H5)
S5<-summary(mod_H5)
V.p <- append(x = V.p, values = S5$coefficients[2, 4])

V.p

```
En la trampa 1 hicimos una comparaci√≥n m√∫ltiple, usando un modelo linear para relacionar los distintos indicadores de degradaci√≥n de h√°bitat con la diversidad al√©lica. Seg√∫n los reultados, todos los indicadores de degradaci√≥n de h√°bitat (H) influyen en la diversidad al√©lica (D) de forma significativa.


## Trampa 2

```{r}

#TAMA√ëO DE MUESTRA PEQUE√ëO (60N)


datP <- aggregate(D~A+L+P+H1+H2+H3+H4+H5,data=dat,FUN=mean)
head(datP)

datP1 <- lm (D ~ H1+H2+H3+H4+H5, data = datP )
summary(datP1)

library("ggplot2")
ggplot(datP1, aes(D)) + geom_histogram()
ggplot(dat, aes(D)) + geom_histogram()

plot(dat$D~ dat$H1, col="red") + points(datP$D~datP$H1, col="blue")


```

En la trampa 2 se trabaj√≥ como si solo se hubiera tomado una muestra (un ave por latitud), de esta manera disminuyendo el N total a solo 60 en vez de los 600 organismos analizados. Esto para corroborar si era posible tener significancia en nuestros datos a√∫n con pocos organismos testados por regi√≥n. Y efectivamente, se obtuvo que a√∫n con un esfuerzo de muestreo menor, H: la degradaci√≥n del ambiente tiene un efecto sobre la variaci√≥n al√©lica. 

# CorrecciÛn Trampa 2

```{r}

mod2 <- lm (D ~ P*H1+P*H2+P*H3+P*H4+P*H5, data = dat )
summary(mod2)

```

Se corrigiÛ esta trampa de tamaÒo de muestra pequeÒo tomando la totalidad de los datos pero aÒadiendo la interacciÛn entre las variables H y la poblaciÛn P. En ambos casos la variable H4 tiene un efecto en la diversidad alÈlica D, pero al agregar la interacciÛn y la totalidad de los datos, los efectos de H1 y H5 son diferentes, siendo sÛlo para H5 ligeramente significativo al utilizar un N mayor.


## Trampa 3

```{r}

# por a?os
dat$L<-as.numeric(dat$L)
datA1 <- subset(dat, A==1)
modA1 <- lm(D ~ L+ H1+H2+H3+H4+H5, data=datA1)
summary(modA1)
datA10 <- subset(dat, A==10)
modA10 <- lm(D ~ L+ H1+H2+H3+H4+H5, data=datA10)
summary(modA10)

```

Si se ve por separado por cada a?o (a?o 1 y a?o 10), las cinco variables de degradaci?n de h?bitat tienen un efecto significativo sobre la diversidad al?lica.

```{r}
#Correccion Trampa 3


modAnos <- lm(D ~ L+A*H1+A*H2+A*H3+A*H4+A*H5, data=dat)
summary(modAnos)


```

Con esta correccion, se puede ver que la relacion significativa que se daba en los subsets de a√±o 1 y a√±o 10 desaparecen cuando se toma en cuanta la interacci√≥n de todos los a√±os con las Hs. Tomando en cuenta esta interaccion, solo la relaci√≥n entre entre el H4~D, y el H1~D son significativas, esta ultima con una significancia muy baja.






