---
title: "TareaIR"
author: "Veronica Valverde"
date: "11/7/2020"
output: html_document
---

Exploración de los datos

```{r}
wd<-setwd("C:/Users/Karol-PC/Desktop/TareaBiologiaIR2")
getwd()

dat<-read.csv("TareIR2/Datos_tarea4.csv", stringsAsFactors = T)

head(dat)
str(dat)
dat$L<-as.factor(dat$L)
levels(dat$L)

hist(dat$D)



plot(dat$H1, dat$D)
plot(dat$H2, dat$D)
plot(dat$H3, dat$D)
plot(dat$H4, dat$D)
plot(dat$H5, dat$D)

```

## Trampa 1

```{r}

#COMPARACIONES MÚLTIPLES

dat$D<-as.numeric(dat$D)
#modelos lineales de cada indicador
V.p <- NULL
mod_H1 <- lm(dat$D ~ dat$H1)
S1<-summary(mod_H1)
V.p <- append(x = V.p, values = S1$coefficients[2, 4]) #valor de P
mod_H2 <- lm(dat$D ~ dat$H2)
S2<-summary(mod_H2)
V.p <- append(x = V.p, values = S2$coefficients[2, 4])
mod_H3 <- lm(dat$D ~ dat$H3)
S3<-summary(mod_H3)
V.p <- append(x = V.p, values = S3$coefficients[2, 4])
mod_H4 <- lm(dat$D ~ dat$H4)
S4<-summary(mod_H4)
V.p <- append(x = V.p, values = S4$coefficients[2, 4])
mod_H5 <- lm(dat$D ~ dat$H5)
S5<-summary(mod_H5)
V.p <- append(x = V.p, values = S5$coefficients[2, 4])

V.p

```
En la trampa 1 hicimos una comparación múltiple, usando un modelo linear para relacionar los distintos indicadores de degradación de hábitat con la diversidad alélica. Según los reultados, todos los indicadores de degradación de hábitat (H) influyen en la diversidad alélica (D) de forma significativa.

### Corrección de Trampa 1

```{r}

dat$L<-as.numeric(dat$L)

CorT1<-lm (D~H1+H2+H3+H4+H5,data=dat)
summary(CorT1)
```

Es necesario tomar en cuenta que se quiere ver el efecto de todos los varibles "H" sobre la diversidadd alélica (D) de la especie. Entonces querer hacer inferencia sobre como cada una de las variables H afecta D no es correcto, sino lo que se debe hacer es ver como D es afectado por todas las H. 

## Trampa 2

```{r}

#TAMAÑO DE MUESTRA PEQUEÑO (60N)


datP <- aggregate(D~A+L+P+H1+H2+H3+H4+H5,data=dat,FUN=mean)
datP

datP1 <- lm (D ~ H1+H2+H3+H4+H5, data = datP )
summary(datP1)

ggplot(datP1, aes(D)) + geom_histogram()
ggplot(dat, aes(D)) + geom_histogram()

plot(dat$D~ dat$H1, col="red") + points(datP$D~datP$H1, col="blue")


```

En la trampa 2 se trabajó como si solo se hubiera tomado una muestra (un ave por latitud), de esta manera disminuyendo el N total a solo 60 en vez de los 600 organismos analizados. Esto para corroborar si era posible tener significancia en nuestros datos aún con pocos organismos testados por región. Y efectivamente, se obtuvo que aún con un esfuerzo de muestreo menor, H: la degradación del ambiente tiene un efecto sobre la variación alélica. 


## Trampa 3

```{r}

# por a?os

dat$L<-as.numeric(dat$L)

datA1 <- subset(dat, A==1)
modA1 <- lm(D ~ L+H1+H2+H3+H4+H5, data=datA1)
summary(modA1)
datA10 <- subset(dat, A==10)
modA10 <- lm(D ~ L+H1+H2+H3+H4+H5, data=datA10)
summary(modA10)

```

Si se ve por separado por cada a?o (a?o 1 y a?o 10), las cinco variables de degradaci?n de h?bitat tienen un efecto significativo sobre la diversidad al?lica.

