---
title: "Tarea4DEFINITIVO"
author: "Veronica Valverde"
date: "11/15/2020"
output: html_document
---

Exploración de los datos

```{r}
wd<-setwd("C:/Users/verov/Documents/UCR/2020/IICiclo/Investigacion_Reproducible/Tarea4/TareaBiologiaIR2")
getwd()

dat <- read.csv(file = "TareIR2/Datos_tarea4.csv", header = T, sep = ",", dec = ".")
names(dat)

library(psych)
pairs.panels(dat, 
             method = "pearson", # correlation method
             hist.col = "#00AFBB",
             density = TRUE,  # show density plots
             ellipses = F # show correlation ellipses
)

```


## Trampa 1

```{r}
# Trampa 1: categorias de L

datL1 <- subset(dat, L<=0)
datL2 <- subset(dat, L>0)

modL1 <- glm(D ~ H1 + H2 + H3 + H4 + H5, data = datL1, family = "poisson")
summary(modL1)
modL2 <- glm(D ~ H1 + H2 + H3 + H4 + H5, data = datL2, family = "poisson")
summary(modL2)

```

## Interpretacion de Trampa 1

La diversidad es afectada por diferentes variables de H(H4 y H5 para latitudes menores o iguales a 0, y de H1 a H4 para latitudes mayores a 0), por lo que la latitud tiene un efecto también en la diversidad alelica.

## Trampa 2

```{r}

mod2 <- glm(D ~ L + H1 + H2 + H3 + H4 + H5, data = dat, family = "poisson")
summary(mod2)

```

## Interpretacion de Trampa 2

Las variables latitud, H3 y H5 no explican a D, mientras que H1, H2 y H4 si tienen un efecto. En este caso se estan analizando los 600 datos de la base.

