---
title: "Tarea4DEFINITIVO"
author: "Veronica Valverde"
date: "11/15/2020"
output: html_document
---

Exploración de los datos

```{r}
wd<-setwd("C:/Users/verov/Documents/UCR/2020/IICiclo/Investigacion_Reproducible/Tarea4/TareaBiologiaIR2")
getwd()

dat <- read.csv(file = "TareIR2/Datos_tarea4.csv", header = T, sep = ",", dec = ".")
names(dat)

library(psych)
pairs.panels(dat, 
             method = "pearson", # correlation method
             hist.col = "#00AFBB",
             density = TRUE,  # show density plots
             ellipses = F # show correlation ellipses
)

```


## Trampa 1

```{r}
# Trampa 1: categorias de L

datL1 <- subset(dat, L<=0)
datL2 <- subset(dat, L>0)

modL1 <- glm(D ~ H1 + H2 + H3 + H4 + H5, data = datL1, family = "poisson")
summary(modL1)
modL2 <- glm(D ~ H1 + H2 + H3 + H4 + H5, data = datL2, family = "poisson")
summary(modL2)

```

## Interpretacion de Trampa 1

La diversidad es afectada por diferentes variables de H(H4 y H5 para latitudes menores o iguales a 0, y de H1 a H4 para latitudes mayores a 0), por lo que la latitud tiene un efecto también en la diversidad alelica.

## Trampa 2

```{r}

mod2 <- glm(D ~ L + H1 + H2 + H3 + H4 + H5, data = dat, family = "poisson")
summary(mod2)

```

## Interpretacion de Trampa 2

Las variables latitud, H3 y H5 no explican a D, mientras que H1, H2 y H4 si tienen un efecto. En este caso se estan analizando los 600 datos de la base.

## Correccion Trampa 2

```{r}
datP <- aggregate(D ~ P + L + H1 + H2 + H3 + H4 + H5, data = dat, FUN = mean)
head(datP)

modP <- glm(D ~ L + H1 + H2 + H3 + H4 + H5, data = datP, family = "poisson")
summary(modP)

```


## Interpretacion de Trampa 2 corregida 

Solo la variable H4 tiene un efecto importante (H1 tiene un efecto pero cuestionable) sobre D, esto al tomar solo un valor de D por poblacion (se tomo el promedio porque no se supo como hacerlo mejor). Indica que cuando se tomaban todos los valores (600) habia una pseudoreplicacion, es decir una Inflacion de N.

## Trampa 3

```{r}
mod4a <- glm(D ~ L + H1, data = dat, family = "poisson")
summary(mod4a)
mod4b <- glm(D ~ L + H2, data = dat, family = "poisson")
summary(mod4b)
mod4c <- glm(D ~ L + H3, data = dat, family = "poisson")
summary(mod4c)
mod4d <- glm(D ~ L + H4, data = dat, family = "poisson")
summary(mod4d)
mod4e <- glm(D ~ L + H5, data = dat, family = "poisson")
summary(mod4e)

```

## Interpretacion Trampa 4

Todas las variables H tienen un efecto sobre la diversidad alelica D, si las evaluamos de manera independiente. 

## Correccion Trampa 3

```{r}

mod4 <- glm(D ~ L + H1 + H2 + H3 + H4 + H5, data = dat, family = "poisson")
summary(mod4)

```

## Interpretacion de Trampa 3 corregida

Al hacer un modelo con todas las H se nota que H3 y H5 no afectan a D. Esto se corrige aplicando un modelo incluyendo todas las variables H a la vez. En este caso se observa que solo las variables H1, H2 y H4 tienen un efecto sobre la diversidad alelica.

